臺灣桃園地方法院刑事判決
111年度審易字第1754號
公  訴  人  臺灣桃園地方檢察署檢察官
被      告  簡茂昌

                    籍設桃園市○○區○○○街000號（桃園&ZZZZ; &ZZZZ; &ZZZZ; &ZZZZ; &ZZZZ; &ZZZZ; &ZZZZ; &ZZZZ; &ZZZZ; &ZZZZ; &ZZZZ; &ZZZZ; ○○○○○○○○○）

                   （另案於法務部○○○○○○○○○執行                      中）
上列被告因竊盜案件，經檢察官提起公訴（111年度偵字第27049
號），被告於本院準備程序中，就被訴事實為有罪之陳述，經本
院告知簡式審判程序意旨，並聽取當事人之意見後，裁定改依簡
式審判程序審理，判決如下：
    主  文
簡茂昌犯攜帶兇器竊盜未遂罪，處有期徒刑陸月，如易科罰金，
以新臺幣壹仟元折算壹日；扣案之老虎鉗壹把沒收。
    事實及理由
一、本件犯罪事實及證據，除證據部分補充「被告簡茂昌於本院
    準備程序及審理中之自白」、「本院辦理刑事案件電話查詢
    紀錄表」外，其餘均引用如附件檢察官起訴書之記載。
二、論罪科刑：
  ㈠按刑法第321條第1項第3款之攜帶兇器竊盜罪，係以行為人攜
    帶兇器竊盜為其加重條件，此所稱之兇器，乃依一般社會觀
    念足以對人之生命、身體、安全構成威脅，而具有危險性之
    「器械」而言，其種類並無限制，且祇須行竊時攜帶此種具
    有危險性之兇器為已足，並不以攜帶之初有行兇之意圖為必
    要（最高法院79年台上字第5253號判決參照）。查被告簡茂
    昌為本案如附件起訴書犯罪事實欄一所示犯行時所用之螺絲
    起子、老虎鉗各1把，係金屬製品，且可用以剪斷電纜線，
    自屬質地堅硬，如朝人揮擊，在客觀上足以對他人生命、身
    體、安全造成危險，核屬兇器無疑。是核被所為，係犯刑法
    第321條第2項、第1項第3款之攜帶兇器竊盜未遂罪。
　㈡查被告前因竊盜案件，經本院以110年度桃簡字第498號判決
    判處有期徒刑4月確定，於民國111年2月28日執行完畢出監
    等情，其受徒刑之執行完畢後，5年以內故意再犯本案有期
    徒刑以上之罪，此經檢察官於本院審理時具體明確指出，並
    說明與本案構成累犯關聯性，以及敘明加重其刑之理由，又
    經本院就此部分使被告陳述意見，被告表示沒有意見在案（
    詳本院111年10月12日簡式審判筆錄第3頁），並有臺灣高等
    法院被告前案紀錄表1份附卷可參，是堪認本件被告業已構
    成累犯，參照司法院大法官釋字第775號解釋意旨，考量被
    告上開構成累犯之犯罪紀錄，與本案犯罪類型均相同，足顯
    其歷經刑之執行尚不知悔改，對刑罰之反應力係屬薄弱，此
    次加重最低本刑，對其人身自由所為之限制自無過苛之侵害
    ，是認應依刑法第47條第1項規定，就其本案所犯之罪加重
    其刑。
　㈢再被告係著手於竊盜行為，但未竊得任何財物就為巡邏之警
    察發現而當場逮捕，是其犯罪止於未遂，為未遂犯，爰依刑
    法第25條第2項之規定減輕其刑，並依法先加後減。
  ㈣爰審酌被告未屆退休年齡、尚具工作能力，竟不思循正途獲
    取所需，反企圖不勞而獲，竊取他人財物，未能尊重他人之
    財產法益，所為不當，應予懲處，惟念其犯後坦承犯行，態
    度尚可，兼衡告訴人所受損失，並考量被告之犯罪之動機、
    目的、手段、情節等一切情狀，量處如主文所示之刑，並諭
    知易科罰金之折算標準，以示懲儆。
三、沒收：
　㈠被告於如附件起訴書犯罪事實欄一所示時、地因行竊未遂遭
    警方當場逮捕並查扣之電線，已由許文萍領回，此有贓物認
    領保管單1紙可按（詳偵字卷第51頁），爰依刑法第38條之1
    第5項規定，不予宣告沒收或追徵，併此敘明。
　㈡扣案老虎鉗1把，係被告所有，並用以為如附件起訴書犯罪事
    實欄一所示犯行，業據被告於偵訊時坦承不諱（本院準備程
    序筆錄第2頁），爰依刑法第38條第2項前段規定宣告沒收。
    至未扣案之螺絲起子1把，並非違禁物，現尚存否猶有疑慮
    ，復無刑法上之重要性，依刑法第38條之2第2項規定，不予
    宣告沒收。
據上論斷，應依刑事訴訟法第273條之1第1項、第299條第1項前
段、第310條之2、第454條第2項，判決如主文。
本案經檢察官楊挺宏提起公訴，檢察官林欣怡到庭執行職務。
中    華    民    國   111    年    11    月    11    日
                  刑事審查庭   法  官   林慈雁
以上正本證明與原本無異。
如不服本判決應於收受判決後20日內向本院提出上訴書狀，並應
敘述具體理由。其未敘述上訴理由者，應於上訴期間屆滿後20日
內向本院補提理由書（均須按他造當事人之人數附繕本）「切勿
逕送上級法院」。
                               書記官   吳秉翰
中    華    民    國   111    年    11    月    11    日
附錄本案論罪科刑法條全文：
刑法第321條
犯前條第1項、第2項之罪而有下列情形之一者，處6月以上5年以
下有期徒刑，得併科50萬元以下罰金：
一、侵入住宅或有人居住之建築物、船艦或隱匿其內而犯之。
二、毀越門窗、牆垣或其他安全設備而犯之。
三、攜帶兇器而犯之。
四、結夥三人以上而犯之。
五、乘火災、水災或其他災害之際而犯之。
六、在車站、港埠、航空站或其他供水、陸、空公眾運輸之舟、
車、航空機內而犯之。
前項之未遂犯罰之。 

附件：
臺灣桃園地方檢察署檢察官起訴書　
                                    111年度偵字第27049號
　　被　　　告　簡茂昌　男　53歲（民國00年0月00日生）
　　　　　　　　　　　　籍設桃園市○○區○○○街000號
                         （桃園○○○○○○○○○）
                        居桃園市○○區○○路0段000號6樓
　　　　　　　　　　　　國民身分證統一編號：Z000000000號
上列被告因竊盜案件，業經偵查終結，認應提起公訴，茲將犯罪
事實及證據並所犯法條敘述如下：
　　　　犯罪事實
一、簡茂昌前因竊盜案件，經臺灣桃園地方法院以110年度桃簡
    字第498號判決判處有期徒刑4月確定，於民國111年2月28日
    執行完畢出監。詎其仍不知悔改，意圖為自己不法之所有，
    基於加重竊盜之犯意，於111年5月22日下午2時許，騎乘車
    牌號碼000-0000號普通重型機車，前往許文萍所有而無人居
    住、位在桃園市○○區○○00○0號之房屋，趁四下無人之際，持
    客觀上足以威脅人生命、身體、安全，可當作兇器使用之螺
    絲起子、老虎鉗，將上址房屋庭院圍牆上之電線（價值新臺
    幣1,365元，已發還）剪下，欲竊取該電線之際，經員警巡
    邏行經該處而當場查獲，因而不遂。
二、案經桃園市政府警察局大園分局報告偵辦。
　　　　證據並所犯法條
一、上揭犯罪事實，業據被告簡茂昌於警詢及偵訊時坦承不諱，
    核與證人即告訴人許文萍於警詢中之證述情節相符，並有桃
    園市政府警察局大園分局扣押筆錄、扣押物品目錄表、贓物
    任領保管單、交通部民用航空局111年3月29日航工產字第11
    150047123號函各1份、現場照片18張等附卷可憑，被告犯嫌
    堪以認定。
二、核被告所為，係犯刑法第321條第2項、第1項第3款之攜帶兇
    器加重竊盜未遂罪嫌。
三、依刑事訴訟法第251條第1項提起公訴。
　　此　致
臺灣桃園地方法院
中　　華　　民　　國　 111　　年　　7 　　月　　17　　日
                              檢  察  官      楊挺宏 
本件正本證明與原本無異
中　　華　　民　　國　 111　　年　　7 　　月　　21　　日
                              書  記  官      吳鎮德
所犯法條：
中華民國刑法第321條
犯前條第1項、第2項之罪而有下列情形之一者，處6月以上5年以
下有期徒刑，得併科50萬元以下罰金：
一、侵入住宅或有人居住之建築物、船艦或隱匿其內而犯之。
二、毀越門窗、牆垣或其他安全設備而犯之。
三、攜帶兇器而犯之。
四、結夥三人以上而犯之。
五、乘火災、水災或其他災害之際而犯之。
六、在車站、港埠、航空站或其他供水、陸、空公眾運輸之舟、
    車、航空機內而犯之。
前項之未遂犯罰之。